臺灣新北地方法院板橋簡易庭民事判決
　　　　　　　　　　　      　　　109年度板簡字第2979號

原　　　告　黃聖瑩　
　　　　　　黃建群　
共　　　同
訴訟代理人　李杰峰律師
被　　　告　游燦徽　
訴訟代理人　陳韋含律師
參　加　人　楊瓊華　
訴訟代理人　張睿文律師
上列當事人間請求給付租金事件，本院於民國110年10月22日言
詞辯論終結，判決如下：
    主      文
原告之訴及假執行之聲請均駁回。
訴訟費用由原告負擔。
    事實及理由
壹、程序事項
    按訴狀送達後，原告不得將原訴變更或追加他訴，但擴張或
    減縮應受判決事項之聲明者，不在此限，民事訴訟法第 255
    條第1項第3款定有明文。查原告起訴時原聲明請求：■抭Q告
    應給付原告黃聖瑩新臺幣（下同）72,000元，及自起訴狀繕
    本送達翌日起至清償日止，按週年利率5%計算之利息。■佼Q
    告應給付原告黃建群108,000元，及自起訴狀繕本送達翌日
    起至清償日止，按週年利率5%計算之利息。末於民國110年
    10月15日具狀變更聲明為：■抭Q告應給付原告黃聖瑩600,00
    0元及自110年4月16日起至清償日止，按週年利率5%計算之
    利息。■佼Q告應給付原告黃建群900,000元，及自110年4月1
    6日起至清償日止，按週年利率5%計算之利息。經核原告所
    為係擴張應受判決事項之聲明，揆諸前揭說明，自應准許，
    合先敘明。
貳、實體事項
一、原告主張：
 ■■ 原告2人原委任參加人楊瓊華於108年8月25日與被告簽訂房
    屋租賃契約書（下稱系爭租約），約定由原告將其所有門牌
    號碼新北市○○區○○路00巷0號1、2樓、8號1、2樓及12號
    1樓房屋（下稱系爭2號1、2樓、8號1、2樓、12號1樓房屋）
    出租予被告，約定租賃期間為自108年8月25日起至111年8月
    24日止，被告應於每月25日以前給付原告黃聖瑩24,000元、
    原告黃建群36,000元，並於系爭租約上載明參加人為代理人
    。原告2人雖曾委任參加人為代理人，由其代為收取系爭房
    屋之租金，然原告2人業於109年3月25日以臺北光武郵局存
    證號碼第000373號存證信函，終止原告與參加人間之委任契
    約，並於109年4月9日以臺北光武郵局存證號碼第000394號
    存證信函通知被告，原告2人已終止與參加人間之委任關係
    ，參加人再無代為收領租金之權，被告應將租金直接交付與
    原告。詎被告於109年4月9日收受前開存證信函，並經原告2
    人於同年7月下旬、8月25日、9月上旬親自要求被告應依系
    爭租約之約定，將租金交與原告後，迄今仍拒絕給付租金與
    原告。
 ■■ 被告應按月給付原告黃聖瑩租金24,000元、原告黃建群租金
    36,000元，原告2人得請求被告給付自109年8月25日起至111
    年8月24日租賃期間屆滿時止之租金：
 ■■ 原告2人於108年8月25日與被告簽訂系爭租約，約定由原告
    將系爭2號1、2樓、8號1、2樓及12號1樓房屋出租予被告，
    系爭租約之租金特予優惠為每月108,000元。
 ■■ 系爭租約之標的物共9個建物（即2號、4號、6號、8號1樓、
    2樓暨12號1樓房屋），系爭4號、6號1、2樓房屋為訴外人即
    原告2人之胞兄黃濟國所有，觀諸被告承租建物為商用之經
    濟目的，且為兼顧各出租人（即參加人子女）間之公平，當
    事人之真意即係約定每個建物每月租金為12,000元，始將前
    開9個建物之總租金訂為108,000元，租金恰可依9個建物之
    比例整數整除（計算式：12,000元×9＝108,000元），締約
    當時僅係基於多年承租之情誼與誠信，未予分別予以具體載
    明，斟酌誠信原則，自不得執此謂原告2人與被告無合意約
    定系爭租約之租金。
 ■■ 又被告於109年4月9日收受臺北光武郵局存證號碼第000000
    號存證信函，並經原告等於同年7月下旬、8月25日、9月上
    旬親自要求被告應依租約將系爭房屋之租金交予原告2人，
    被告仍拒絕給付租金，足見被告自109年8月25日起即斷然地
    拒絕給付租金，依最高法院105年度台上字第1424號民事判
    決意旨，應認被告已喪失按月給付租金之期限利益，如仍認
    原告2人須待每月清償期屆至始得請求租金或依給付遲延之
    規定行使權利，實有失公平原則。從而，被告自行斷然地向
    原告2人表示拒絕給付租金，屬於預示拒絕給付租金，應認
    原告於受被告預示拒絕給付之通知時，視為被告已向原告拋
    棄原有期限利益，原告2人自得請求被告給付自109年8月25
    日起至系爭租約租期屆滿即111年8月25日之全部租金，原告
    黃聖瑩得請求被告給付租金600,000元（計算式：24,000元
    ×25個月＝600,000元）、原告黃建群得請求被告給付租金
    900,000元（計算式：36,000元×25個月＝900,000元）。
 ■■ 原告2人於109年4月9日以前開存證信函通知被告，參加人就
    系爭租約已非原告2人之代理人，參加人自斯時起自非有受
    領租金權利之人，況原告於109年7月下旬、8月25日、9月上
    旬親自要求被告給付系爭租約之租金，亦為被告所不否認，
    更顯見原告2人不可能有令參加人受領租金之意思。又系爭
    租約記明出租人為原告2人及黃濟國，代理人為參加人，此
    為白紙黑字關於委任契約合意之明證，再委任契約性質上得
    為口頭契約，亦得為不定期契約，且特別重視當事人間信賴
    關係，原告2人本信賴參加人為其等母親，向來職司管理家
    族物業，而委任參加人處理系爭房屋之租賃事宜並代收系爭
    房屋之租金，惟參加人於108年6月間進行開顱手術後，原告
    2人驚覺似有他人圖謀母親之財產，遂不得不發函終止委任
    ，被告迄今僅空言否認原告2人與參加人間曾存有委任契約
    ，主張原告應就委任之期間、內容負舉證責任云云，卻無從
    推翻系爭租約之效力，亦無從否認其上出租人及代理人之記
    載，被告辯稱參加人與原告2人就系爭租約從未有委任關係
    存在，均屬臨訟杜撰，顯無理由。從而，自109年4月10日起
    ，因原告2人已函達被告終止委任參加人之意思表示，參加
    人即非代理人，無論被告對於參加人為何給付行為，就系爭
    租約之租金給付義務而言，依法均不發生民法第309條清償
    之效力，債之關係仍未消滅，被告辯稱其已履行系爭租約之
    租金給付義務云云，顯屬無據。
 ■■ 為此，爰依租賃契約之法律關係，請求被告給付租金。並聲
    明：■茬Q告應給付原告黃聖瑩600,000元及自110年4月16日
    起至清償日止，按週年利率5%計算之利息。■珜Q告應給付原
    告黃建群900,000元及自110年4月16日起至清償日止，按週
    年利率5%計算之利息。■挭@供擔保請准宣告假執行。
二、被告則以：
 ■■ 被告自93年8月間向參加人承租其借名登記於原告黃聖瑩、
    黃建群及黃濟國名下之系爭2、4、6、8號1樓與2樓暨12號1
    樓房屋，被告均簽立1年份支票交與參加人即房屋所有權人
    楊瓊華收受，自被告承租系爭房屋以來14年間均以相同方式
    給付系爭房屋租金，而原告2人於被告承租期間，均未曾提
    出任何異議，可知系爭房屋之實際所有權人確為參加人，則
    被告向其給付系爭房屋租金，係向有受領權人給付租金，被
    告給付系爭房屋租金與參加人時，已履行本件給付租金義務
    ，故原告2人訴請被告給付渠等租金云云，並無理由。
 ■■ 依被告與參加人於108年8月25日簽訂之系爭租約可知，被告
    係以每月租金108,000元向參加人承租系爭房屋全部，該租
    金並無分別或分開計算個別房屋租金為何之約定，是上開租
    金並無分別計算之可能，原告亦未提出任何給付部分租金合
    致之證明，其率然稱被告有每月給付租金24,000元予原告黃
    聖瑩及每月給付租金36,000元與黃建群云云，亦屬無據等語
    ，資為抗辯。並聲明：原告之訴駁回。
三、參加人輔助被告陳述：
 ■■ 原告與參加人間並無任何委任契約存在，原告應就其委任參
    加人之時間、內容（如租期、租金為何等），雙方如何達成
    委任契約意思表示合致等要件，負舉證責任，否則難認原告
    之主張為真：
 ■■ 原告稱曾委任參加人出租其所有系爭2號1、2樓、8號1、2樓
    及12號1樓房屋與被告云云，然原告究竟是何時、何地，以
    何方式委任參加人？委任之內容如租期、租金等契約重要事
    項為何？均未見原告提出相關證據以實其說，原告顯然僅係
    空言泛稱其與參加人間有委任關係云云，並無任何真實憑據
    存在。
 ■■ 又參加人與被告所簽訂之系爭租約第1條明定：「甲方店房
    屋所在地及使用範圍新北市○○區○○路00巷0○0○0○0號
    1樓與2樓暨12號1樓」，顯然參加人並非與被告單獨就系爭2
    號、8號1、2樓及12號1樓房屋簽訂租賃契約，則原告委任契
    約之範圍究竟為何？著實令人費解。
 ■■ 系爭租約雖有參加人於契約簽名處載明「代理人」等文字，
    然是否表彰參加人即為原告2人之代理人，仍須以參加人之
    真意為據，原告2人仍應就渠等主張委任契約詳負舉證之責
    任。系爭2號1、2樓房屋於99年1月21日前係登記於參加人名
    下，參加人出租系爭房屋時，應無表彰代理人之必要，然參
    加人於93年8月間將系爭房屋出租予被告時，除出租人載明
    自己名義外，末頁立契約人處亦註明「代」字，顯然參加人
    於契約上所載之「代」、「代理人」等文字，並非表彰任何
    代理或委任之意思，僅係應被告希望而書寫。
 ■■ 系爭8號1、2樓房屋於67年1月18日辦理第一次登記，因土地
    產權問題於75年5月12日先以買賣為原因，登記於訴外人吳
    瑞騰名下，於97年7月24日間以買賣為原因登記於原告黃聖
    瑩名下；系爭2號1、2樓房屋則於90年9月12日辦理第一次登
    記，於95年11月12日以買賣為原因登記在參加人名下，再於
    99年1月22日以贈與為原因登記於原告黃建群名下，系爭12
    號1樓房屋則於67年1月18日辦理第一次登記，並於78年1月
    15日以買賣為原因登記於原告黃建群名下，原告2人登記為
    上開房屋名義人之時間不一，則原告2人究竟係如何將登記
    時間不同之房屋，委任參加人出租？亦未見原告2人加以說
    明。原告先表示渠等於家中委任參加人，但時間久遠不復記
    憶，嗣又改稱家中物業由參加人協助處理云云，顯然自承與
    參加人間並無任何委任關係存在，渠等顯係捏造不存在之委
    任關係，主張參加人不得收取系爭房屋租金。
 ■■ 系爭2號1、2樓、12號1樓房屋及系爭8號1、2樓房屋為參加
    人與先夫黃瑞德借名登記於原告2人名下，並約定上開房屋
    之使用收益歸參加人所有，是自上開房屋出租以來，不論係
    租期、租金均由參加人自行決定，收取後亦由參加人自行使
    用，若原告黃建群真有委任參加人代其出租系爭2號1、2樓
    及12樓1樓房屋，豈會自房屋出租以來，均未要求參加人交
    付所收租金？足證原告黃建群所述，並非事實：
 ■■ 參加人與先亡夫黃瑞德及其他股東約於62年間成立瑞華事業
    股份有限公司（下稱瑞華公司），與當時永利市場用地之地
    主談合建計畫，上開房屋即為參加人與先亡夫黃瑞德依合建
    契約及股東內部分配約定所分得之房屋，參加人再與先亡夫
    黃瑞德共同決定將所分得之房屋借名登記在渠等子女名下。
 ■■ 系爭8號1、2樓房屋於67年1月18日辦理第一次登記，因土地
    產權問題於75年5月12日先以買賣為原因，登記予吳瑞騰名
    下，於97年7月24日間以買賣為原因，登記於原告黃聖瑩名
    下。系爭2號1、2樓房屋則於90年9月12日辦理第一次登記，
    於95年11月12日以買賣為原因登記於參加人名下，再於97年
    7月24日以買賣為原因登記於原告黃建群名下，系爭12號1樓
    房屋則於67年1月18日辦理第一次登記，並於78年1月15日以
    買賣為原因登記於原告黃建群名下，同時約定上開房屋之使
    用收益均歸參加人所有。是參加人自74年起即將上開房屋出
    租與被告，不論是租期、租金均由參加人自行與承租人即被
    告約定，無庸經原告2人同意，所收租金亦均由參加人自行
    決定如何使用，原告黃建群自始未曾向參加人提出任何交付
    租金之要求，竟於參加人先亡夫過世後，違反前開約定，要
    求參加人交付租金，顯然並理由。
 ■■ 原告2人於109年3月間發函予參加人，主張終止委任契約，
    請求參加人交付系爭房屋租金云云，渠等均以每月108,000
    元計算租金，然渠等得知系爭租金為108,000元係因參加人
    於108年3、4月間因罹患腦腫瘤，故將系爭房屋租金支票委
    由原告黃建群保管，原告2人看過支票金額後，立即認定系
    爭房屋之租金約定為108,000元，嗣渠等至被告營業處所，
    要求被告提供租約後得知契約記載之金額為110,000元，旋
    於110年1月8日言詞辯論期日改稱系爭房屋之租金為110,000
    元，復於110年2月23日改稱：「依原證一租賃契約，被告承
    租多時，所以才會基於習慣與交易誠信將租金約定為108,00
    0元，就是九個建物各別租金均為12,000元...」，顯係原告
    經被告否認其就各建物約定個別租金後，始臨時杜撰之說詞
    。然原告未說明將契約約定租金110,000元調降為108,000元
    所依據之習慣為何？原告所為之謊言，已然不攻自破。況且
    ，依一般社會交易常情，房屋位處1樓、2樓之租金本身並不
    相同，焉有可能如原告所述以均價方式，酌定系爭租約所載
    9個建物租金行情之理？原告嗣於110年10月22日言詞辯論期
    日再次改稱：「據原告知悉，依附近的實價去調整租金，但
    實際的調整情形不清楚。租金加為108,000元部分不清楚」
    ，再次翻異主張租金調整係依據附近實價，顯然與110年2月
    23日言詞辯論期日主張依習慣、交易誠信調整之說詞有間。
 ■■ 由上可知，系爭租約根本未就各別建物之租金約定具體金額
    ，且系爭房屋租金降為108,000元（或103,000元）之原因乃
    借名登記予原告黃建群名下系爭2號2樓房屋發生嚴重漏水損
    害，致被告無法使用該部分之租賃物，故參加人同意減收該
    部分之租金，若基於此事實，該損害發生於原告黃建群登記
    之建物內，該損害應由該建物單獨負擔，理應無法按原告之
    主張，以均價方式計算個別建物之租金，證明系爭租約確實
    未就各別建物約定租金為何，原告所述不實在。
 ■■ 原告起訴主張自108年8月25日起將系爭房屋出租予被告使用
    ，嗣於民事擴張訴之聲明暨追加被告狀主張自102年起即與
    被告訂定租約將系爭房屋出租與被告使用。嗣經被告否認後
    ，遂於110年10月22日改稱自94年開始出租，原告2人顯然對
    於系爭房屋何時出租與被告全然不知。
 ■■ 系爭房屋之租金向由參加人收取使用，為參加人及先亡夫將
    系爭房屋提前登記予原告2人及黃濟國名下時之約定，系爭
    租金實為原告2人及黃濟國對參加人扶養義務之履行，且原
    告黃建群自認系爭租金為參加人之養老金，渠等主張終止參
    加人之收取權云云，實屬詭辯：
 ■■ 參加人與先亡夫黃瑞德共同決定將所分得之房屋借名登記在
    渠等子女名下，然系爭房屋之使用、收益權均歸參加人所有
    ，參加人未曾向原告2人請求給付扶養費與參加人夫妻，參
    加人自有權收取系爭租金。
 ■■ 依原告黃建群於110年9月10日當庭自承：「...我懷疑有內
    神通外鬼有計畫的在洗我媽媽的財產，因為這些錢是要給她
    養老的」，足見系爭租金確實為參加人之生活費，亦為原告
    2人給付予參加人之扶養費，豈容原告2人單方自行免除或終
    止扶養義務？
 ■■ 再者，原告2人於臺灣士林地方法院110年度士簡字第113號
    返還借款訴訟，自承系爭房屋租金為參加人之財產，系爭房
    屋之地價稅、房屋稅均由參加人繳納，為參加人負擔，原告
    黃建群甚至多次承認參加人於開刀前將系爭房屋所有權狀交
    付其保管，渠等否認參加人有收取權，實有違禁反言原則。
 ■■ 另原告2人均稱渠等提起本件訴訟之動機係為保障參加人之
    權益、生活及所居住之房地免受第三人侵害云云，顯然未否
    認參加人收取系爭租金之權利，且原告2人之舉動實質在終
    止或免除渠等對參加人應盡之扶養義務，造成參加人生活陷
    於困頓，何來保障參加人利益之說。再者，參加人未受監護
    宣告，或輔助宣告，對於自身財物欲如何花用，為參加人之
    自由，原告2人豈能因恐將來得自參加人處分得之財產減少
    ，而預先以此方式剝奪參加人之生活費，或要求參加人提前
    分配財產？原告2人提起本件訴訟，根本無任何訴訟利益存
    在。
四、法院之判斷：
 ■■ 按當事人主張有利於己之事實者，就其事實有舉證之責任，
    民事訴訟法第277條定有明文。原告2人主張其於94年間將系
    爭2號1、2樓、8號1、2樓、12號1樓房屋出租與被告，並委
    任參加人為代理人，代為收取租金，原告已於109年3月25日
    終止其與參加人間之委任契約，被告應給付109年8月25日起
    至111年8月25日之租金與原告等語，並提出系爭租約及存證
    信函為證，然為被告所否認，並以前詞置辯，依舉證責任分
    配之原則，自應由原告2人就其將系爭2號1、2樓、8號1、2
    樓、12號1樓房屋出租與被告，並委任參加人向被告收取租
    金，嗣終止其等與參加人間之委任契約等有利於己之事實負
    舉證責任。
 ■■ 系爭8號1、2樓房屋於97年7月24日登記於原告黃聖瑩名下，
    系爭12號1樓房屋於78年1月5日、系爭2號1、2樓房屋於99年
    1月22日登記於原告黃建群名下；被告於108年8月25日簽訂
    承租系爭2、4、6、8號1、2樓、12號1樓房屋之租賃契約，
    系爭租約記載之出租人為黃濟國、原告黃聖瑩、黃建群，承
    租人為被告，出租人之代理人則為參加人等情，有系爭租約
    及建物所有權狀在卷可參（見本院卷第18至19頁、第489頁
    、第497至499頁、第503至505頁），且為兩造所不爭執，首
    堪認定屬實。
 ■■ 原告雖執前開系爭租約為據，主張其等為系爭2號1、2樓、8
    號1、2樓、12號1樓房屋之實際出租人，其等委任參加人代
    收租金，而系爭租約所載之出租人雖為原告2人與黃濟國，
    參加人則列為出租人之代理人，然被告對此陳稱：當初與參
    加人簽約時，已經確認參加人為實際所有權人，而與參加人
    簽租約，嗣簽約時看到權狀所有權人有些變更為原告，為了
    避免糾紛，所以形式上請參加人將租約名字改為原告，但雙
    方約定租約之出租人與承租人為參加人與被告等語（見本院
    卷第524頁），核與證人即參加人楊瓊華於本院審理時證述
    ：系爭租約上代理人是被告要求寫的，因為房屋所有權係登
    記於小孩名下，但房屋是我出租的等語大致相符（見本院卷
    第418至419頁），又觀諸參加人所提出系爭房屋歷年之租賃
    契約書及前開建物所有權狀（見本院卷第579至583頁），可
    見參加人於93年7月27日係以自己之名義將系爭2號、4號、6
    號、8號1樓及2樓房屋出租與被告，嗣系爭8號1、2樓房屋於
    97年7月24日登記於原告黃聖瑩名下，系爭2號1、2樓房屋於
    99年1月22日登記於原告黃建群名下後，訴外人林權民於100
    年8月25日承租系爭2號、4號、6號、8號1樓及2樓、12號1樓
    房屋所簽訂之租賃契約，即將原告2人及黃濟國列為出租人
    、參加人列為代理人，堪認被告抗辯因系爭房屋之登記名義
    人已更換為原告等人，故要求參加人將租賃契約之出租人列
    為原告及黃濟國，參加人則列為出租人之代理人等語，尚非
    全然無據。另參以證人黃濟國於本院審理時證稱：我看過系
    爭租約，我於前年開車帶參加人去簽約，參加人要我依照舊
    的租約謄寫一遍，系爭租約之出租人為參加人，至於為何系
    爭租約記載出租人為我與原告2人，我不清楚，可能是所有
    權狀上面寫這些人，我不清楚為何系爭租約記載代理人為參
    加人，房屋10幾年來都是參加人在出租，租金、修繕、稅金
    都是參加人處理及繳納並收取租金，因為房屋只是登記在我
    們名下，實際上有權收取租金之人為參加人，租金當作母親
    即參加人和父親之生活費，待參加人與父親過世後，由原告
    與我繼承房屋，過世前則由參加人與父親承受房屋之權利義
    務；參加人從未與我和原告協議每一個建物之租金為多少等
    語（見本院卷第348至352頁），復佐以原告對於參加人於10
    9年7月以前向被告收取之租金並未轉交與原告，原告亦未請
    求參加人轉交與原告乙情，亦不爭執（見本院卷第523頁）
    ，足徵被告抗辯參加人實為系爭租約之實際出租人及有權收
    取租金之人，應非子虛。
 ■■ 又依原告所述，原告與被告約定系爭租約9筆房屋，原告黃
    聖瑩所有房屋占9分之2，每月得請求之租金為24,000元，原
    告黃建群所有房屋占3分之1，每月所得請求之租金為36,000
    元，然觀諸原告提出之租金簽收單據（見本院卷第117至127
    頁），可見參加人於102年9月至104年8月每月收取之租金為
    103,000元，苟如原告所述，兩造約定依原告持有之租賃標
    的物所有權比例分配租金為真，則被告於102年9月至104年8
    月每月給付租金103,000元，每筆建物可分配之租金為11,44
    4.0000000元（計算式：103,000元/9＝11,444.0000000元）
    ，衡情若兩造確有約定依建物之筆數平均分配被告給付之租
    金，豈會約定無法平均整除之租金金額，原告2人所主張其
    與被告間合意約定之租約內容，顯與常情未合，難認可採。
 ■■ 另原告主張其委任參加人代收租金，然卻未能具體指出委任
    契約成立之時間、地點、內容等細節，則原告與參加人間就
    系爭2號1、2樓、8號1、2樓、12號1樓之租賃關係是否存有
    委任契約，實非無疑，況原告主張其於94年起將系爭2號1、
    2樓、8號1、2樓、12號1樓出租與被告，然系爭8號1、2樓房
    屋於97年7月24日始登記於原告黃聖瑩名下，系爭2號1、2樓
    房屋則至99年1月22日方登記於原告黃建群名下，已如前述
    ，原告2人如何於取得系爭2號1、2樓、8號1、2樓房屋所有
    權前，即於94年間委任參加人與被告簽訂租賃契約並代收租
    金，殊難想像，且原告此部分之主張亦與參加人提出之前開
    租賃契約書顯示參加人於93年7月27日係以自己之名義將系
    爭2號、4號、6號、8號1樓及2樓房屋出租與被告，約定租賃
    期間為93年8月25日至100年8月25日乙情未合（見本院卷第5
    71頁），自難認原告主張其於94年起將系爭號1、2樓、8號
    1、2樓、12號1樓房屋出租與被告，並委任參加人與被告簽
    訂租賃契約暨代收租金等情可採。
 ■■ 況原告黃聖瑩前對參加人提起清償借款之訴，經臺灣士林地
    方法院以110年度士簡字第113號民事判決駁回在案，此有上
    開民事判決在卷可稽（見本院卷第429至430頁），而稽之原
    告黃聖瑩於該案提出民事起訴狀所主張之事實及理由略以：
    「被告（即參加人）積欠原告108,000元整，為此交付彰化
    商業銀行福和分行、發票日108年8月15日、票面金額108,00
    0元、票據號碼MN0000000、發票人游燦徽，以清償債務。惟
    遭被告故意謊報遺失上開支票，致原告無法兌領支票。...
    為此特具狀起訴請求被告清償欠款...」（見本院卷第449頁
    ），原告黃建群於該案復以證人身分到庭證稱：（法官問：
    你有把這張支票交給原告嗎？）有。（法官問：為何把支票
    交給原告？）為了支付母親的醫療費用，因為原告先去刷卡
    刷了30幾萬，補貼他一部分，本來我們四個兄弟姐妹，我們
    討論醫療費用如何付，我們討論一個人付8萬元，我大哥不
    願意付，決定由原告去刷卡，我們其他人再把錢付給原告，
    結果有人不付，後來我們三人就沒有付，然後我決定先由媽
    媽的錢來付，我就把這張票交給原告」等語（見本院卷第45
    4頁），再者，原告黃聖瑩於該案提出之民事準備書狀亦記
    載：「...第三人黃建群自2,000年起至2,049年止，與被告
    楊瓊華同住期間，除照料生活起居外，相關財務管理（繳貸
    款、卡費...等）亦均由黃建群獨自統籌處理...質言之，系
    爭支票由黃建群交由原告黃聖瑩以補貼繳交之醫療費用，並
    非偶發單一事件，從上所述，被告楊瓊華之財務，既均由第
    三人黃建群統籌處理，則系爭支票之交予原告黃聖瑩，尚屬
    統籌綜理財務中之一小項目而已，自屬有權為之...」等語
    明確（見本院卷第457至459頁），可見原告2人於該案係主
    張原告黃建群為參加人保管被告為支付租金所交付票面金額
    108,000元之支票，參加人並委託原告黃建群將該支票交與
    原告黃聖瑩以補貼原告黃聖瑩代繳之醫療費用，足認原告2
    人於該案已明確承認參加人為有權向被告收取租金之人，核
    與原告2人本件之主張相悖，原告2人於該案與本案之主張，
    顯不一致，難認可採。準此，原告2人提起本件訴訟，改主
    張其等委任參加人向被告收取租金，其等始為有權收取租金
    之人，而未能具體敘明其與參加人間委任契約成立之時間、
    地點等細節，亦未能舉證其確有與被告約定依原告持有之租
    賃標的物所有權比例分配租金，則其主張其等為系爭租約之
    出租人暨有權向被告收取租金之人，要屬無據，是以，原告
    2人依租賃契約之法律關係，請求被告給付租金，委不可採
    。
五、綜上所述，原告依租賃契約之法律關係，請求被告給付原告
    黃聖瑩600,000元及自110年4月16日起至清償日止，按週年
    利率5%計算之利息；另請求被告給付原告黃建群900,000元
    及自110年4月16日起至清償日止，按週年利率5%計算之利息
    ，均無理由，應予駁回。又原告之訴既經駁回，其所為假執
    行之聲請亦失所依附，應併予駁回
六、本件事證已臻明確，兩造及參加人其餘之攻擊防禦方法及所
    提證據，於判決結果不生影響，爰不一一論列，併此敘明。
中　　華　　民　　國　 110　　年　　11　　月　　26　　日
                  臺灣新北地方法院板橋簡易庭
                            法  官  施函妤
以上為正本係照原本作成。
如不服本判決，應於送達後20日內，向本院提出上訴狀並表明上
訴理由，如於本判決宣示後送達前提起上訴者，應於判決送達後
20日內補提上訴理由書（須附繕本）。
中　　華　　民　　國　 110　　年　　11　　月　　26　　日
                            書記官  吳昌穆